臺灣花蓮地方法院刑事判決　　　　　　 100年度交易字第22號
公　訴　人　臺灣花蓮地方法院檢察署檢察官
被　　　告　余毓秀
上列被告因過失傷害案件，經檢察官提起公訴（99年度偵字第48
87號），被告於本院準備程序中為有罪之陳述，經本院裁定改以
簡式審判程序審理，並判決如下：
    主      文
余毓秀犯過失傷害罪，有期徒刑參月，如易科罰金，以新臺幣壹
仟元折算壹日。
    事      實
一、余毓秀於民國99年7月11日下午5時17分許，駕駛車牌號碼U8
    -3747 號自小客車，沿花蓮縣花蓮市○○路由東往西方向行
    駛，嗣行經該路與富國路設有行車管制號誌之交叉路口，欲
    左轉富國路時，本應注意汽車行駛至交岔路口，轉彎車應讓
    直行車先行；且應注意車前狀況，並隨時採取必要之安全措
    施，而依當時天晴，日間光線充足，路面鋪裝柏油，乾燥並
    無缺陷，且道路無障礙物而視距良好等一切情狀，並無不能
    注意之情事，竟疏未注意車前狀況，亦未暫停讓直行車先行
    ，即駕駛上開自小客車左轉，適林世瑋騎乘車牌號碼063-EY
    C 號普通重型機車，沿花蓮市○○路由西往東方向行駛，於
    通過前揭交叉路口時，亦疏未注意車前狀況，致兩車發生碰
    撞，林世瑋因而人車倒地，受有右側股骨幹骨折、臉部多處
    擦傷及撕裂傷等傷害。嗣余毓秀於肇事後停留在現場，並於
    有偵查權限之司法或警察機關公務員發覺其所犯上開過失傷
    害犯行前，即向在場處理車禍之承辦警員當場承認為肇事人
    而自首，進而接受裁判。
二、案經林世瑋訴由花蓮縣警察局花蓮分局報請臺灣花蓮地方法
    院檢察署檢察官偵查起訴。
    理      由
一、訊據被告余毓秀坦承上情不諱，核與證人即告訴人林世瑋於
    警詢、偵查及本院審理時所證述之情節相符，並有財團法人
    佛教慈濟綜合醫院診斷證明書、道路交通事故調查表(一)、
    (二)、道路交通事故現場圖各1份、現場照片18 張、監視器
    翻拍照片10張等在卷可稽，堪認被告之自白核與事實相符，
    堪信為真。按汽車行駛至交岔路口，轉彎車應讓直行車先行
    ；且應注意車前狀況，並隨時採取必要之安全措施，道路交
    通安全規則第102條第1項第7款、第94條第3項分別定有明文
    。被告本應注意上開規定，而依當時天晴路面乾燥，日間光
    線充足，且路面鋪裝柏油並無缺陷，加上道路無障礙物而視
    距良好，並無不能注意之情事，被告駕駛汽車行經花蓮縣花
    蓮市○○路與富國路之交岔路口時，未注意車前狀況，且轉
    彎車未暫停禮讓直行車先行，被告疏未注意及此致發生本件
    車禍事故，其有過失甚明。而告訴人行經前揭之交岔路，亦
    未注意車前狀況，同有過失，惟此並無礙被告有過失之認定
    。且本件經臺灣省花東區車輛行車事故鑑定委員會鑑定結果
    ，亦認被告與告訴人俱有過失，而被告為肇事主因，告訴人
    則為肇事次因，有該會100年1月7日花東鑑字第 1006100035
    號函附鑑定意見書附卷可稽（見偵卷第16-19 頁），復經本
    院送請臺灣省車輛行車事故覆議鑑定委員會鑑定，其鑑定結
    果亦與同花東區車輛行車事故鑑定委員會意見相同，此有該
    會100年4月19日覆議字第1006201423號函在卷可按（見本院
    卷第26頁），益徵被告於本件車禍之發生確有過失無訛。又
    告訴人因本件車禍受有右側股骨幹骨折、臉部多處擦傷及撕
    裂傷等傷害，有財團法人佛教慈濟綜合醫院診斷證明書在卷
    足憑。是以，被告上揭過失行為肇致本件車禍，與告訴人所
    受傷害間，具有相當因果關係。從而，本件事證已臻明確，
    被告犯行洵堪認定，自應依法論科。
二、核被告所為，係犯刑法第284條第1項前段之過失傷害罪。被
    告於肇事後，在犯罪未被有偵查權之司法或警察機關公務員
    發覺前，即向前往現場處理之警員坦承其為肇事人，此有花
    蓮縣警察局道路交通事故肇事人自首情形紀錄表附卷可憑，
    是可認被告確有接受裁判之意思，而符合自首之規定，爰依
    刑法第62條前段規定減輕其刑。爰審酌被告之智識程度、素
    行、告訴人受傷之程度、暨其犯罪後坦承犯行，然迄今尚未
    與告訴人達成和解等一切情狀，量處如主文所示之刑，並諭
    知易科罰金之折算標準。
據上論斷，應依刑事訴訟法第273條之1第1項、第284條之1、第2
99條第1項前段，刑法第284條第1項前段、第41條第1項前段，第
62條前段，刑法施行法第1條之1第1項、第2項前段，判決如主文
。
本案經檢察官陳玫琪到庭執行職務。
中    華    民    國   100    年    5     月    25    日
                  刑事第一庭    法  官  劉柏駿
以上正本證明與原本無異。
如不服本判決應於收受送達後10日內向本院提出上訴書狀，並應
敘述具體理由。其未敘述上訴理由者，應於上訴期間屆滿後20日
內向本院補提理由書(均須按他造當事人之人數附繕本)「切勿逕
送上級法院」。告訴人或被害人如對於本判決不服者，應具備理
由請求檢察官上訴，其上訴期間之計算係以檢察官收受判決正本
之日期為準。
中    華    民    國   100    年    5     月    26    日
                                書記官
附錄本判決論罪之法律條文：
中華民國刑法第284條
因過失傷害人者，處6月以下有期徒刑、拘役或5百元以下罰金，
致重傷者，處1年以下有期徒刑、拘役或5百元以下罰金。
從事業務之人，因業務上之過失傷害人者，處1年以下有期徒刑
、拘役或1千元以下罰金，致重傷者，處3年以下有期徒刑、拘役
或2千元以下罰金。